【裁判字號】    95,裁,1039
【裁判日期】    950518
【裁判案由】    房屋稅
【裁判全文】
最  高  行  政  法  院  裁  定
                                     95年度裁字第01039號
上  訴  人  中港金典國際酒店股份有限公司
代  表  人  甲○○
被 上訴 人  臺中市稅捐稽徵處
代  表  人  乙○○
上列當事人間因房屋稅事件，上訴人不服中華民國93年12月29日
臺中高等行政法院93年度訴字第554號判決，提起上訴。本院裁
定如下：
    主  文
上訴駁回。
上訴審訴訟費用由上訴人負擔。
    理  由
一、按對於高等行政法院判決之上訴，非以其違背法令為理由，
    不得為之，行政訴訟法第242條定有明文。同法第243條第1
    項規定，判決不適用法規或適用不當者，為違背法令；而判
    決有第243條第2項所列各款情形之一者，其判決當然違背法
    令。又提起上訴，應以上訴狀表明上訴理由並應添具關於上
    訴理由之必要證據，復為同法第244條第1項第4款及第2項所
    明定。準此，當事人提起上訴，如以原審判決有行政訴訟法
    第243條第1項不適用法規或適用不當為理由時，其上訴狀應
    有具體之指摘，並揭示該法規之條項或其內容；如以原審判
    決有第243條第2項所列各款情形之當然違背法令為理由時，
    其上訴狀應揭示合於該款之事實。如上訴狀未依此項方法表
    明，或其所表明者，顯與上開法條規定之情形不相合時，即
    難認為已對原審判決之違背法令有具體之指摘，其上訴自難
    認為合法。
二、上訴人所有坐落臺中市○區○○里○○路1049號鋼骨造地下
    6層、地上32層房屋，共計183戶（下稱系爭房屋），經被上
    訴人核定91年房屋稅新臺幣31,738,056元。上訴人不服，主
    張系爭房屋價格遭被上訴人以有中央系統型冷氣機、電扶梯
    、金屬帷幕外牆及室內游泳池等設備為由，分別加價2%、5%
    、10%等，惟該加價並無明確法律依據，係屬違法，申請復
    查，未獲變更，提起訴願，遭決定駁回，提起行政訴訟，經
    原審判決駁回。
三、上訴意旨略以：（一）被上訴人既為臺中市政府所屬職司臺
    中市房屋稅之稽徵機關，自應仿效隸屬財政部之高雄市稅捐
    稽徵處之作法，廢止對系爭房屋設備不合理之加價，以符課
    稅之公平合理。（二）原審認上訴人應向臺中市政府及市議
    會反應，由不動產評價委員會另就房屋價格評定以為救濟，
    與稽徵機關應就稽徵事項主動調查之原則不符，原審判決實
    有未當云云。
四、經核上訴理由無非就被上訴人對系爭房屋之設備加價核定部
    份，指摘其為不當，並未具體表明原審判決違背何項法令、
    不適用或如何適用不當之具體情事，依首開之說明，即非主
    張原審判決違背法令以為上訴理由，其上訴為不合法，應予
    駁回。
五、依行政訴訟法第249條第1項前段、第104條、民事訴訟法第9
    5條、第78條，裁定如主文。
中    華    民    國    95    年    5     月    18    日
                  第三庭審判長法  官  趙  永  康
                              法  官  黃  璽  君
                              法  官  侯  東  昇
                              法  官  黃  淑  玲
                              法  官  林  文  舟
以  上  正  本  證  明  與  原  本  無  異
中    華    民    國    95    年    5     月    19    日
                              書記官  莊  俊  亨


司法院資訊處製作；財團法人民間司法改革基金會備份。
